【裁判字號】    89,易,2508
【裁判日期】    900515
【裁判案由】    竊盜
【裁判全文】
臺灣桃園地方法院刑事判決                        八十九年度易字第二五八號
    公  訴  人  臺灣桃園地方法院檢察署檢察官
    被      告  甲○○
右列被告因竊盜案件，經檢察官提起公訴（八十九年度偵字第一三八八五號），本院
判決如左：
    主  文
甲○○竊盜，累犯，處有期徒刑參月，如易科罰金以參佰元折算壹日。
    事  實
一、甲○○於民國八十年間因違反懲治盜匪條例案件，經本院於八十年四月三十日以
    八十年訴字第一九五號判處有期徒刑七年八月，並於同年十一月十八日確定，而
    送監執行。嗣於八十三年三月十一日因假釋交付保護管束，假釋期間應於八十七
    年九月九日屆滿，假釋期間屆滿未經撤銷假釋，視為執行完畢；詎其猶不知悔改
    ，因其所有之Ｖ三—四一九八號自小客貨車牌照稅及違規罰鍰未繳而車牌遭警查
    扣，竟意圖為自己不法之所有，於八十九年八月二十三日中午十二時許，乘門牌
    號碼桃園縣桃園市○○○○街五０二之三號建物大門未鎖，即下樓至該棟建物地
    下停車場內（侵入住宅部分未據告訴），持其所有客觀上無法判斷是否足對人之
    生命、身體、安全構成威脅之不明工具一把，竊取乙○○所有停放於上址停車場
    內之自小客車上懸掛之Ｚ八—六０六五號號牌二面，得手後將之懸掛在其前述所
    有之自小客貨車上，供己使用；嗣於同年九月十日下午九時四十分許，甲○○駕
    駛上開自用小客車行經國道一號公路北向一一一公里處時，經警攔檢查獲。
二、案經內政部警政署國道公路警察局第二警察隊報告臺灣桃園地方法院檢察署檢察
    官偵查起訴。
    理  由
一、右開犯罪事實，業據被告甲○○於警訊、檢察官偵查及於本院調查、審理時均供
    承不諱，核與被害人乙○○供述之情節相符，並有乙○○出具之贓物認領保管單
    收據乙紙及車牌照片一幀分附於偵查卷第二十一頁、第八頁可稽，本件事證明確
    ，被告之犯行堪以認定。
二、核被告甲○○所為，係犯刑法第三百二十條第一項之竊盜罪。按刑法第三百二十
    一條第一項第三款之攜帶兇器竊盜罪，係以行為人攜帶兇器竊盜為其加重條件，
    此所謂兇器，其種類雖無限制，惟仍須屬客觀上足對人之生命、身體、安全構成
    威脅，具有危險性之兇器始屬之；本件被告雖供稱係攜帶其所有工具「螺絲起子
    」一支行竊，惟辯稱該工具並非兇器等語，經查被告所持用以行竊之工具既未扣
    案，本院自無從認定該把工具於客觀上是否足以對人之生命、身體、安全構成威
    脅，尚難逕認被告涉犯刑法第三百二十一條第一項第三款之攜帶兇器竊盜罪。次
    被告前因犯如事實欄所示之罪，而於八十七年九月九日執行完畢，此有臺灣高等
    法院被告全國前案紀錄表在卷可按，其於五年內再犯本件最重本刑為有期徒刑以
    上之罪，為累犯，應依刑法第四十七條之規定加重其刑。再被告行為後，關於易
    科罰金之折算標準，刑法第四十一條業於九十年一月十日經修正公布，並於同年
    月十二日生效，易科罰金之適用範圍擴大為最重本刑五年以下有期徒刑之罪，並
    明定併合處罰之數罪，如各罪均得易科罰金者，其應執行之刑逾六月時，亦得適
    用之，是被告行為後法律已有變更，經比較新舊法之結果，以修正後之新規定對
    被告較有利，應依刑法第二條第一項前段之規定，適用裁判時即修正後之刑法第
    四十一條第一項前段，附此敘明。爰審酌其犯罪之動機、因圖一時便利而觸犯本
    罪、手段尚非殘暴、所生損害非鉅及犯後坦承犯行態度良好等一切情狀，量處如
    主文所示之刑，並諭知易科罰金之折算標準。末不明工具一把，雖為被告所有且
    供被告竊盜所用之物，業據被告供明在卷，惟該不明工具並未扣案，且據被告供
    承該工具已遺失無法尋得，為免執行上之困難，爰不另為沒收之諭知。
據上論斷，應依刑事訴訟法第二百九十九條第一項前段，刑法第二條第一項前段、三
百二十條第一項、第四十七條、修正後第四十一條第一項前段，罰金罰鍰提高標準條
例第一條前段、第二條，判決如主文。
本案經檢察官林秀敏到庭執行職務。
中      華      民      國    九十      年      五      月     十五     日
                                臺灣桃園地方法院刑事第六庭
                                    審判長法  官  孫 惠 琳
                                          法  官  黃 永 定
                                          法  官  簡 婉 倫
右正本證明與原本無異。
如不服本判決，應於判決送達後十日內向本院提出上訴狀( 應附繕本 )，上訴於
臺灣高等法院。
                                          書記官  王 泰 元
中      華      民      國    九十      年      五      月    二十一    日
附錄論罪科刑法條：
刑法第三百二十條
意圖為自己或第三人不法之所有，而竊取他人之動產者，為竊盜罪，處五年以下有期
徒刑、拘役或五百元以下罰金。
意圖為自己或第三人不法利益，而竊佔他人之不動產者，依前項之規定處斷。
前二項之未遂犯罰之。


司法院資訊處製作；財團法人民間司法改革基金會備份。
